【裁判字號】    89,上易,686
【裁判日期】    890310
【裁判案由】    竊盜
【裁判全文】
臺灣高等法院刑事判決                            八十九年度上易字第六八六號
    上  訴  人  臺灣桃園地方法院檢察署檢察官
    被      告  丙○○
右上訴人因被告竊盜案件，不服臺灣桃園地方法院八十八年度易字第六六五號，中華
民國八十八年十月十二日第一審判決（起訴案號：臺灣桃園地方法院檢察署八十七年
度偵字第一八五二０號），提起上訴，本院判決如左：
    主  文
原判決關於丙○○部分撤銷。
丙○○結夥三人，踰越安全設備竊盜，處有期徒刑捌月。
    事  實
一、丙○○與李世昌（成年人，另經原審判處有期徒刑十月，未據上訴而確定）、乙○○（成年人，另經原審判處有期徒刑八月，乙○○提起上訴後，業據其撤回上
    訴而確定）三人意圖為自己不法之所有，基於共同犯意之聯絡，乙○○先邀同李
    世昌，李世昌再邀集丙○○，於民國八十七年十二月八日晚上八時許（起訴書誤
    為同日晚上八時三十分許），丙○○駕駛車號Ｋ八－一七二三號小貨車，李世昌
    、乙○○共乘車號Ｇ三－六四四六號自用小客車，前往甲○○所負責經營，位於
    桃園市○○街一號之錢爺旅館（當時已停止營業，登記負責人為許戴阿女），自
    該旅館窗戶之安全設備翻越進入該建築物內，竊取甲○○所有放置於各房間內之
    小型冰箱二個、飲水機三台、鏡子四面、燈泡一個及水龍頭一個等物，一同搬至
    上開丙○○駕駛之小貨車上。得手後，尚未離去之際，即為甲○○發覺報警，於
    同日晚上八時三十分許查獲，並扣得上述物品。
二、案經桃園縣警察局桃園分局移送及甲○○訴請臺灣桃園地方法院檢察署檢察官偵
    查起訴。
    理  由
一、訊據被告丙○○固承認於前開時地與已論罪確定之同案被告乙○○、李世昌共同
    搬取甲○○所有之上述物品至其所駕駛之小貨車，而為警查獲等情，惟否認所為
    係行竊，辯稱：其係受李世昌之邀約，代為運送上述物品至許女住處，李世昌同
    意補貼其新臺幣（下同）八百元之油錢，其不知渠等係竊盜云云。經查：
（一）錢爺旅館原係甲○○經營，並租與他人營業，至八十七年六月間停業，無人居
      住使用，甲○○居住該址附近，八十七年十二月八日當天晚上約八時左右，便
      發現旅館內大廳有手電筒燈光的照射光影，隨即通知職員文長華前去查看，並
      打電話報警，被告等人前後搬約二十分鐘，迨要上車離去之際，甲○○即上前
      盤問，至八時三十分許，警察便到場處理等語，已據告訴人甲○○於警訊、檢
      察官訊問及原審訊問時一再指陳甚詳（見偵查卷第十六頁背面、第五十五至五
      十六頁、原審卷第一二四頁背面至一二五頁）。證人文長華亦於原審證稱親眼
      看見被告三人，是兩男一女在一起，陸續進入旅館房間內搬東西，是一些家電
      日用品，搬出來後放在一部小貨車上等語，並當庭繪製現場圖一張，指稱被告
      等係爬入旅館庭院之窗戶進入走道，再進入旅館內未上鎖之房間內搬取物品無
      誤（見原審卷第一二五至一二六頁）。復有內置上述物品之小貨車照片二張及
      贓物領據一紙附卷可稽，被告確於前開時地與李世昌、乙○○一起搬運被害人
      所有之小型冰箱等物，應可認定無誤。
（二）被告雖辯稱係受李世昌之邀，以補貼油錢八百元之代價，搬運物品至許女住處
      ，不知係行竊云云。然查，被告於原審已坦承與乙○○、李世昌三人一起爬窗
      進入屋內搬東西等語（見原審卷第一三六頁），而自卷附照片觀之，被告等人
      所搬運之小家電日用品均尚完整可用，被告與乙○○、李世昌趁夜晚無人之際
      ，擅自爬窗進入他人所有旅館內房間搬取，焉有可能係正常情形之合法取用？
      況且，被告於警訊時稱：斯日李世昌打電話叫其載東西，載完後給八百元，其
      開車前往上址之際，冰箱等物已放在窗戶外面，其三人將之搬至小貨車上，不
      知物品為何人所有，亦不知要載往何處等語（見偵查卷第十三頁背面）；至原
      審八十八年四月八日初訊時，亦稱其開車至上址大門口，已見物品搬至大門口
      外處旁邊，其不知物品如何搬出來等語（見原審卷第二十八頁）；八十八年九
      月七日訊問時則稱：案發前一日，李世昌打電話說要搬家，叫其開小貨車幫他
      搬家，至錢爺旅館之際，其與李世昌去搬東西，有一些東西在房間內，一些在
      落地門旁，李世昌說物品是乙○○男友之兄所有，因與他人合夥開旅館，而旅
      館不再經營，可以去搬物品等語（見原審卷第一０七頁）。核被告前後所述情
      節不一，且與前開告訴人甲○○及目擊證人文長華所證情節亦有不符，若其果
      真不知情，何需先後為不同之說詞？益見其所辯不知係行竊云云，實難遽信為
      真實。
（三）至於第一審同案被告李世昌於原審雖亦供稱是伊以八百元請被告開小貨車來幫
      忙，被告事前確不知情云云。惟查，有關本件竊盜案件，李世昌與乙○○於原
      審審理間即互相推諉責任，乙○○辯稱係李世昌約伊出去，途中，李世昌說要
      去搬東西，就一起去，並與開貨車之被告會合，三人一同去錢爺旅館，由李世
      昌、被告二人去搬，伊在車上等候，對該二人行為，事前並不知情云云（見原
      審卷第八十六頁背面至八十七頁、第一０六至一０七頁、第一二四頁）；李世
      昌則辯稱是乙○○說要搬家，叫伊幫忙請貨車，伊乃聯絡被告，三人會合後，
      由乙○○帶路共同至錢爺旅館後，乙○○說東西是其二哥所有，可以搬走云云
      （見原審卷第六十四頁）。因其二人所辯均係卸責之詞，無足採信，已經原審
      認定無誤，並分別判處有期徒刑，均已確定在案；又李世昌之說詞亦與被告前
      開辯詞迥異，是李世昌前開被告不知情之說詞，應係迴護卸責之詞，難認與事
      實相符，不足採為有利被告之證明。
    綜上所述，本件事證已臻明確，被告參與行竊之犯行堪以認定，應依法論科。
二、按被告與成年人李世昌、乙○○三人一同翻越窗戶之安全設備，侵入他人之建築
    物，行竊他人財物，核被告所為，係犯刑法第三百零六條第一項之無故侵入他人
    建築物罪及刑法第三百二十一條第一項第二款及第四款結夥三人，踰越安全設備
    竊盜之加重竊盜罪。被告與李世昌、乙○○間，就本件竊盜犯行，有犯意聯絡及
    行為分擔，均為共同正犯。又所犯無故侵入他人建築物罪及加重竊盜罪間，有方
    法結果之牽連關係，應從較重之加重竊盜罪論處。公訴人雖認被告係犯刑法第三
    百二十一條第一項第一款之夜間侵入住宅或有人居住之建築物竊盜罪，查錢爺旅
    館自八十七年六月間起已停止營業，無人居住使用之事實，業據被害人甲○○於
    原審證述明確，有如前述，是錢爺旅館既非住宅或有人居住之建築物，被告於夜
    間入內行竊，尚不成立刑法第三百二十一條第一項第一款罪名，因起訴之基本竊
    盜事實仍屬同一，爰將起訴法條予以變更。再者，所犯無故侵入他人建築物罪部
    分，雖未據檢察官提起公訴，然該部分已據告訴人於偵查中提出告訴（見偵查卷
    第五十六頁），且與已起訴之加重竊盜罪間，有方法結果之牽連關係，為裁判上
    一罪，本院自得併予審判。原審就被告上述犯行，未詳加審酌，即認被告所辯可
    採，以不能證明被告犯罪而為其無罪之諭知，有所未洽，檢察官上訴意旨執此指
    摘原判決不當，非無理由，應由本院予以撤銷改判。爰審酌被告之素行、犯罪之
    動機、手段、其犯罪情節及犯罪後之態度等一切情狀，量處有期徒刑八月。
據上論斷，應依刑事訴訟法第三百六十九條第一項前段、第三百六十四條、第二百九
十九條第一項前段、第三百條，刑法第二十八條、第三百零六條第一項、第三百二十
一條第一項第二款、第四款、第五十五條，罰金罰鍰提高標準條例第一條前段，判決
如主文。
本案經檢察官謝英民到庭執行職務。
中      華      民      國      八十九      年      五    月  二十五    日
                              臺灣高等法院刑事第五庭
                                  審判長法  官  曾  德  水
                                        法  官  趙  功  恆
                                        法  官  林  立  華
不得上訴
附錄：本判決論罪科刑法條全文
刑法第三百二十一條第一項第二款、第四款：
犯竊盜罪而有左列情形之一者，處六月以上五年以下有期徒刑：
二、毀越門扇、牆垣或其他安全設備而犯之者。
四、結夥三人以上而犯之者。
刑法第三百零六條第一項
無故侵入他人宅、建築物或附連圍繞之土地或船艦者，處一年以下有期徒刑、拘役或
三百元以下罰金。（罰金額度已提高為十倍）


司法院資訊處製作；財團法人民間司法改革基金會備份。
